

# Laëtitia M. Descottes

PRÊTE POUR UN EMPLOI DANS LE DOMAINE DE LA CONCEPTION **GRAPHIQUE** 

### Profil

Enrichie d'une formation en alternance dans le domaine du design graphique, j'ai 21 ans et je suis à la recherche d'un emploi de graphiste dans une entreprise dynamique. Cela me permettra de pouvoir mettre en pratique et de développer mes compétences graphiques, tant dans le domaine print que numérique.



Je suis véhiculée (permis B).

## Contact



06 01 76 78 35



laetitia.descottes@outlook.com



https://laetitiamnz.github.io/portfolio/



8 Rue Louis Pergaud 38080 L'ISLE D'ABEAU



Laëtitia DESCOTTES

# Intérêts



# Expériences

#### Graphiste illustratrice

*Je dessine des illustrations et* met en page un livre pour enfants

Septembre 2019 - Janvier 2020

## Graphiste chez un enseigniste

Je réalise des logos, des enseignes, des habillages de vitrines, des mises en page de dépliants et de menu boards mais aussi des maquette de décoration d'intérieur. Je gère des impressions grands formats et des découpes d'adhésifs.

Flash Enseignes 69100 Villeurbanne Aout 2018 - Juin 2019

#### Stage en agence de communication

J'effectue des visuels pour les restaurants McDonald's et des conceptions sur grands

formats avec beaucoup de contraintes. Com'Advance 69400 Limas Juin-Juillet 2018

### Stage en entreprise de graphisme

*Je conçois des vignettes* facebook, je réalise des brochures et app<mark>orte des</mark> idées pour des projets en cours.

Le P'tit Zèbre Communication 71000 Mâcon Décembre 2017

### Stage en entreprise de photogravure et graphisme

*Je suis le process<mark>us</mark>* d'impression, conçois des packagings et des affiches. Graphicone 69400 Villefranche-sur-Saône Avril 2017

# Compétences

Photoshop Bonne maîtrise Illustrator InDesign Adobe Xd AfterEffect Flexi SAi Pack Office

PremierePro

Anglais iu & c. Allemand lu & compris Espagnol lu & compris Allemand lu & compris

Personnalité Organisée Curieuse Appliquée Force de proposition

## Formations

#### Études

BTS Design Graphique option médias numériques L'AFIP 69100 Villeurbanne 2017-2019

MANAA L'AFIP 69100 Villeurbanne 2016-2017

# **Diplômes obtenus**

BTS Design Graphique option médias numériques 69100 Villeurbanne 2019

Bac ES mention Assez Bien 01600 Trévoux 2016

Permis B 01600 Trévoux 2016

Cycle 1, 2 et 3 en formation musicale et saxophone 69250 Neuville-sur-Saône 2011